【裁判字號】    98,審易,727
【裁判日期】    980626
【裁判案由】    竊盜
【裁判全文】
臺灣桃園地方法院刑事判決             98年度審易字第727號
公  訴  人  臺灣桃園地方法院檢察署檢察官
被      告  乙○○原名張明雄.
            甲○○
上列被告因竊盜案件，經檢察官提起公訴（98年度偵字第6980及
7084號），被告於本院準備程序進行中，就被訴事實為有罪之陳
述，經本院告知簡式審判程序意旨，並聽取公訴人及被告之意見
後，本院裁定改依簡式審判程序審理，茲判決如下：
    主  文
乙○○共同攜帶兇器竊盜，累犯，處有期徒刑柒月；又共同竊盜
，累犯，處有期徒刑肆月；應執行有期徒刑玖月。
甲○○共同攜帶兇器竊盜，累犯，處有期徒刑柒月；又共同竊盜
，累犯，處有期徒刑肆月；應執行有期徒刑玖月。
    事實及理由
一、緣乙○○（原名張明雄）前於民國於93年間因施用毒品案件
    ，經本院以93年度簡字第442 號判決判處有期徒刑6 月確定
    ；另於同年間因竊盜案件，經本院以93年度桃簡字第943 號
    判決判處有期徒刑3 月，緩刑3 年確定（緩刑嗣遭撤銷），
    上開2 案件並經本院以95年度聲字第603 號裁定應執行有期
    徒刑8 月確定。於94年間又因施用毒品案件，經本院以94
    年度訴字第1466號判決判處有期徒刑9 月確定；再於同年間
    因施用毒品案件，經本院以94年度簡字第444 號判決判處有
    期徒刑4 月，嗣於裁判確定後發覺為累犯，經本院以95年度
    聲字第1492號裁定更定其刑為有期徒刑5 月確定；更於同年
    間因竊盜案件，經本院以94年度桃簡字第999 號判決判處有
    期徒刑3 月，嗣於裁判確定後發覺為累犯，經本院以95年度
    聲字第1491號裁定更定其刑為有期徒刑4 月確定；繼於同年
    間因偽造文書案件，經本院以95年度訴字第346 號判決判處
    有期徒刑6 月確定，上開4 罪並經本院以95年度聲字第2298
    號裁定應執行有期徒刑1 年9 月確定。上開應合併執行之有
    期徒刑8 月、1 年9 月經入監接續執行，於96年2 月9 日縮
    短刑期假釋出監，嗣於96年7 月2 日保護管束期滿，假釋未
    經撤銷而視為執行完畢（於本案構成累犯）。另甲○○前於
    民國93年間因竊盜案件，經臺灣板橋地方法院以93年度簡字
    第4064號判決判處有期徒刑3 月確定，於93年12月30日經易
    科罰金而執行完畢。於94年間因施用第一、二級毒品案件，
    經本院以94年度訴字第889 號判決分別判處有期徒刑9 月、
    5 月，應執行有期徒刑1 年確定，於95年7 月16日執行完畢
    。於96年間因施用第一級毒品案件，經本院以96年度訴字第
    1086號判決分別判處有期徒刑7 月、7 月，減為有期徒刑3
    月15日、3 月15日確定；於96年間因施用第一級毒品案件，
    經本院以96年度審訴字第1088號判決判處有期徒刑7 月確定
    ，與上開有期徒刑3 月15日及3 月15日經本院以97年度聲字
    第863 號裁定應執行有期徒刑1 年確定，於97年11月26日執
    行完畢（於本案皆構成累犯）。詎其二人猶未知悔改，共同
    基於意圖為自己不法所有之犯意聯絡，(一)先於98年2 月10日
    上午11時45分許，由甲○○騎乘牌照號碼為935-DHA 號重型
    機車搭載乙○○，共同前往桃園縣八德市○○路746-1 號前
    ，甲○○負責把風，由乙○○持其所有客觀上足以威脅人之
    生命、身體而可作為兇器使用之美工刀1 支（長約10餘公分
    ，整支均為金屬材質，握柄部分為塑膠材質，未扣案，已滅
    失），竊取置於上址斜對面丁○○所有之農用施肥機1 台，
    得手後將該施肥機置於上開機車並載離現場。嗣於98年2 月
    19 日 上午10時55分許，在桃園縣八德市○○路572 巷17號
    ，為警循線查獲。(二)復於98年3 月16日上午11時50分許，由
    乙○○騎乘牌照號碼為M5R-792 號重型機車搭載甲○○，共
    同前往桃園縣蘆竹鄉○○路58號前，乙○○負責把風，由甲
    ○○以徒手竊取丙○○所有之電動打石機1 台，得手將該打
    石機置放於上開機車後，再以雨衣遮掩並駛離現場。嗣於98
    年3 月16日中午12時0 分許，在桃園縣蘆竹鄉○○街與文新
    街口，因形跡可疑為警攔檢查獲。
二、證據名稱：
  (一)被告乙○○、甲○○於警詢、檢察官偵查及本院審理時之自
    白。
  (二)被害人丁○○、證人丙○○於警詢時之證述。
  (三)目擊者所留紙條、桃園縣政府警察局蘆竹分局扣押筆錄、扣
    押物品目錄表、贓物認領保管單各1 份、現場及被告照片5
    張。
  (四)臺灣高等法院被告前案紀錄表2 份。
三、應適用之法條：刑事訴訟法第273 條之1 第1 項、第299 條
    第1 項前段、第310 條之2 、第454 條第1 項，刑法第28條
    、第321 條第1 項第3 款、第320 條第1 項、第47條第1 項
    、第51條第5 款，刑法施行法第1 條之1 第1 項、第2 項前
    段，判決如主文。
四、如不服本判決，得自收受送達之翌日起10日內向本院提出上
    訴狀（應附繕本），其未敘述上訴理由者，應於上訴期間屆
    滿後20日內補提理由書狀於本院，上訴於臺灣高等法院。
本案經檢察官丁俊成到庭執行職務。
中    華    民    國    98    年    6     月    26    日
                    刑事庭  法  官  林靜梅
以上正本證明與原本無異。
                            書記官  施春祝
中    華    民    國    98    年    6     月    26    日
附錄本案論罪科刑法條：
刑法第321條
犯竊盜罪而有左列情形之一者，處 6 月以上、 5 年以下有期徒
刑：
一  於夜間侵入住宅或有人居住之建築物、船艦或隱匿其內而犯
    之者。
二  毀越門扇、牆垣或其他安全設備而犯之者。
三  攜帶兇器而犯之者。
四  結夥三人以上而犯之者。
五  乘火災、水災或其他災害之際而犯之者。
六  在車站或埠頭而犯之者。
前項之未遂犯罰之。
刑法第320條
意圖為自己或第三人不法之所有，而竊取他人之動產者，為竊盜
罪，處5 年以下有期徒刑、拘役或5 百元以下罰金。
意圖為自己或第三人不法之利益，而竊佔他人之不動產者，依前
項之規定處斷。
前二項之未遂犯罰之。


司法院資訊處製作；財團法人民間司法改革基金會備份。
